Simon COTTIER

Bachelor of Science HES-SO en Ingénierie de gestion Engineering management and industrial engineering



99 Motivé et curieux, dynamique et entreprenant, mon sens du relationnel me pousse toujours à rechercher des solutions et des améliorations basées sur l'intelligence collective.

LANGUES

FRANÇAIS

ANGLAIS

ALLEMAND

INTÉRÊTS

Technologie </>> Domotique

> Programmation Conception

> > Mécanique Design

Social Conseil HES-SO

Sapeur volontaire SDIS la Mèbre

Sport 8 Basketball Ski

CONTACT

Simon Cottier

Adresse

Chemin du Village 5 1032 Romanel-s-Lausanne

Téléphone

0041794570319

E-mail

simon.cottier@me.com

Nationalité

Suisse, CH

EXPÉRIENCES

Juin 2017 - Septembre 2017

DÉVELOPPEMENT D'ACTIVITÉ EN UNION EUROPÉENNE

Socorex Isba SA Lausanne, CH

Juillet 2010 - Aujourd'hui

GESTION PARCS INFORMATIQUES

Indépendant Romanel, CH

Septembre 2015 - Juillet 2016

ANNÉE D'ÉCHANGE

Hochschule - RheinMain Wiesbaden, DE

Février 2014 - September 2014

RESPONSABLE PROMOTIONS

Compex, DJO Global Écublens, CH

Août 2010 - Aujourd'hui

STUDENT JOBS

Juin 2005 - Juin 2009

LABORANTIN EN PHYSIQUE

Ecublens, CH

Travail de bachelor réalisé dans l'entreprise.

Étude de la faisabilité technique, commerciale, gestion des risques. Concevoir un modèle d'application de prise à la décision.

Mise en place d'infrastructures et gestion pour une clientèle privée

- Installation et maintenance de réseaux IT
- Domotique et optimisation de consommation énergétique

Deuxième année de bachelor réalisée en Allemagne

- Renforcer et étaver mes connaissances en allemand
- Faculté « International wirtschaftsingenieur »

Représenter et vendre les produits Compex durant les manifestations sportives

- Team leader, gestion d'équipe, contact clients et formation
- Planifier les ressources matérielles

Auxiliaire de vente - Pathé

Assurer le déroulement des opérations commerciales

- Logistique produits de ventes
- Relation clients/organisation

Chargé de promotion - Promotion-tools Soutien d'enseignement Math Physique - Ecole PrEP

Apprentissage de laborantin en physique réalisé à l'EPFL

- Gestion laboratoire électrique, configuration, mesures et analyse
- Domaine de travail: Chimie, Mécanique, Microscopie, Électronique, Radioprotection

COMPÉTENCES

PRODUCTION, OPTIMISATION

Lean management (Lean Six Sigma Green Belt attestation), Supply Chain, SMED, 5S, Gant, Pareto

ANALYSE D'ACTIVITÉ

Quantifier, Méthode ABC, Business Plan, KPI

MANAGEMENT QUALITÉ (SQM)

PDCA, ISO, GLP, GMP, processus

PROBLEM-SOLVING

Analyse défaillance, DMAIC, plan de maintenance, déploiement de solutions

GESTION DE PROJETS, RISQUES

Organisation, planification, pilotage, implémentation, déploiement, gestion risques (AMDEC)

OUTILS INFORMATIQUES

MS Project, Visio, Excel, Word, Photoshop, Solidworks, Indesign, Illustrator, Autocad, Sage/SAP (basique), SQL, LATEX

Membre du conseil participatif

Programme accompli jusqu'en fin

Ingénierie HES-SO

de deuxième année.

FORMATIONS

Septembre 2014 - Septembre 2017

BACHELOR OF SCIENCE HES-SO EN INGÉNIERIE DE GESTION

Haute école ingénierie et gestion HEIG-VD Yverdon-les-bains, CH

Août 2015 - Juillet 2016

ANNÉE D'ÉTUDE EN ALLEMAGNE

Hochschule RheinMain Wiesbaden, DE

Septembre 2010 - Février 2014

BACHELOR EPFL GÉNIE CIVIL

Écublens, CH

Mars 2010 - Août 2010

PASSERELLE DUBS

École PrEP Lausanne, CH

Juin 2005 - Juin 2009

CFC LABORANTIN EN PHYSIQUE ET MATURITÉ TECHNIQUE

EPFL/EPSIC

Lausanne, CH